臺灣臺北地方法院民事裁定
111年度北小字第4268號
原      告  邱維珍  
上列原告與被告林筱耘間請求損害賠償事件，原告追加鄭逸如為
被告，本院裁定如下：
    主  文
原告追加之訴駁回。
追加之訴訴訟費用由原告負擔。
    理  由
一、按訴狀送達後，原告不得將原訴變更或追加他訴。但有下列
    各款情形之一者，不在此限：一、被告同意者。二、請求之
    基礎事實同一者。三、擴張或減縮應受判決事項之聲明者。
    四、因情事變更而以他項聲明代最初之聲明者。五、該訴訟
    標的對於數人必須合一確定時，追加其原非當事人之人為當
    事人者。六、訴訟進行中，於某法律關係之成立與否有爭執
    ，而其裁判應以該法律關係為據，並求對於被告確定其法律
    關係之判決者。七、不甚礙被告之防禦及訴訟之終結者；攻
    擊或防禦方法，除別有規定外，應依訴訟進行之程度，於言
    詞辯論終結前適當時期提出之；當事人意圖延滯訴訟，或因
    重大過失，逾時始行提出攻擊或防禦方法，有礙訴訟之終結
    者，法院得駁回之，民事訴訟法第255條第1項、第196條第1
    項及第2項前段分別定有明文。
二、本件原告於民國111年7月12日起訴時，係以林筱耘（於本件
    起訴時已成年）為被告，主張原告於109年7月6日在台師大
    教育推廣部上台羅學習課程的休息期間上廁所時，遭被告林
    筱耘推開廁所門，飽受驚嚇，侵害其如廁的隱私權，原告受
    有精神之痛苦，爰依侵權行為法律關係，請求被告賠償精神
    慰撫金新臺幣50,000元，嗣原告於111年11月14日具狀追加
    鄭逸如為被告，主張被告林筱耘為前開行為時尚未滿20歲，
    鄭逸如為被告林筱耘之法定代理人，請求鄭逸如負法定代理
    人之連帶損害賠償責任，而為訴之追加。
三、經查，民事訴訟法第255條第1項第2款所謂請求之基礎事實
    同一，係指原當事人間，追加之訴與原訴之基礎事實同一而
    言（最高法院102年度台抗字第1031號裁定意旨參照），原
    告追加原非當事人之鄭逸如為被告，與上述規定已有未合；
    又本院業於105年11月2日言詞辯論期日諭知兩造本件改定11
    1年11月15日續審並將言詞辯論終結，兩造有資料，請於一
    週前提出(見本院卷第178頁)，然原告遲至111年11月15日言
    詞辯論期日前1日始再具狀追加鄭逸如為本件被告，顯已造
    成訴訟終結延滯且有礙被告之防禦，揆諸首開法條規定，原
    告所為訴之追加，不應准許。是原告追加被告鄭逸如之訴為
    不合法，應以裁定駁回。
四、依民事訴訟法第436條之23、第436條第2項、第249條第1項
    第6款、第95條、第78條，裁定如主文。
中　　華　　民　　國　　111 　年　　12　　月　　1 　　日
                  臺北簡易庭  法　官　葉藍鸚
以上正本係照原本作成。
如不服本裁定，應於裁定送達後10日內以書狀向本院提出抗告並
繳納抗告費新臺幣1,000元。
中　　華　　民　　國　　111 　年　　12　　月　　1 　　日
                              書記官  翁嘉偉